【裁判字號】    95,交聲,1898
【裁判日期】    951213
【裁判案由】    交管條例聲異
【裁判全文】
臺灣板橋地方法院交通事件裁定        95年度交聲字第1898號
原處分機關  交通部公路總局臺北區監理所蘆洲監理站
異  議  人
即受處分人  甲○○
上列異議人因違反道路交通管理處罰條例案件，對於交通部公路
總局臺北區監理所蘆洲監理站民國95年10月20日北監蘆字第裁46
—AH0000000 號所為之裁決處分（原舉發案號：臺北市政府警察
局94年5 月6 日北市警交大字第AH0000000 號），聲明異議，本
院裁定如下：
    主  文
異議駁回。
    理  由
一、原處分意旨略以：異議人即受處分人甲○○於民國94年4 月
    22日下午5 時2 分許，騎乘車號CT7 －965 號重型機車，行
    經臺北市○○○路○ 段39號前時，因機器腳踏車不在規定車
    道行駛之違規行為，由臺北市政府警察局交通警察大隊以照
    片採證方式逕行製單舉發，爰依道路交通管理處罰條例第45
    條第13款、第63條第1 項第1 款規定，裁處罰鍰新臺幣1 千
    8 百元，並記違規點數1 點。
二、異議意旨略以：異議人自小即未居住在戶籍地址，任何需要
    與異議人通訊之文件往來均係寄至現居地，本件交通違規係
    發生於94年間，因相關單位並未寄達正確地址，致異議人無
    從得知該舉發通知單之存在，遲至95年10月間始經由戶籍地
    鄰居處得到裁決書，是故雖有本件交通違規事實，惟並非故
    意逾期不繳納罰鍰，為此聲明異議，請求撤銷原處分，改罰
    最低罰鍰云云。
三、按汽車駕駛人，爭道行駛有機器腳踏車，不在規定車道行駛
    之情形者，處新臺幣6 百元以上1 千8 百元以下罰鍰，並記
    違規點數1 點，道路交通管理處罰條例第45條第13款、第63
    條第1 項第1 款定有明文。又按「送達，於應受送達人之住
    居所、事務所或營業所為之。但在行政機關辦公處所或他處
    會晤應受送達人時，得於會晤處所為之。」、「於應送達處
    所不獲會晤應受送達人時，得將文書付與有辨別事理能力之
    同居人、受僱人或應送達處所之接收郵件人員。」、「送達
    ，不能依前二條規定為之者，得將文書寄存送達地之地方自
    治或警察機關，並作送達通知書兩份，一份黏貼於應受送達
    人住居所、事務所、營業所或其就業處所門首，另一份交由
    鄰居轉交或置於該送達處所信箱或其他適當位置，以為送達
    。」、「前項情形，由郵政機關為送達者，得將文書寄存於
    送達地之郵政機關。」，行政程序法第72條第1 項、第73條
    第1 項、第74條第1 項、第2 項分別規定明確可循。
四、經查：
  (一)異議人於94年4 月22日下午5 時2 分許，騎乘車號CT7 －96
    5 號重型機車，行經臺北市○○○路○ 段39號前時，有機器
    腳踏車不在規定車道行駛之違規行為一節，有臺北市政府警
    察局94年5 月6 日北市警交大字第AH0000000 號舉發違反道
    路交通管理事件通知單（以下簡稱本件舉發通知單）1 紙及
    舉發照片1 張在卷可稽，且異議人對此亦不加爭執，是異議
    人確有於上開時地超速違規之事實，自堪認定。
  (二)又異議人雖以前開情詞置辯；惟異議人自82年1 月11日起即
    設籍於臺北縣三重市○○街125 巷11號4 樓一情，有個人資
    本資料查詢結果1 紙附卷可稽，而本件舉發通知單係以郵寄
    之方式向異議人住所即臺北縣三重市○○街125 巷11號4樓
    寄發，然因未獲會晤異議人本人或其可受領文書之同居人、
    受雇人或接收郵件人員，並有難以留置送達之情形，乃於94
    年7 月6 日依行政程序法第74條第1 項、第2 項之規定，將
    該舉發通知單寄存於三重四支局，並將送達通知書置於該送
    達處所信箱或其他適當位置，以為送達等情事，有上揭舉發
    通知單、臺北市政府警察局交通警察大隊送達證書、中華民
    國郵政大宗函件聯（寄存送達）各1 紙在卷可參，故上開舉
    發通知單業已於94年7 月6 日發生送達之效力，異議人雖辯
    稱其並未收到此舉發通知單云云，惟由形式上觀察，前揭送
    達流程既均符合正常之送達程序，又無其他證據足證有何不
    合常規之處，即難單憑異議人空言否認收受該舉發通知單，
    即遽認此項送達程式不合法；且所謂「廢止住所」，必須依
    一定之事實，足認以廢止意思離去其住所者始足當之，故雖
    有廢止住所之意思而不實行離去，或雖離去其住所而無廢止
    住所之意思，均不得謂住所之廢止，本件異議人之戶籍係設
    於臺北縣三重市○○街125 巷11號4 樓，迄今並未辦理遷出
    ，已如前述，異議人並未曾向監理機關陳報其他地址以為通
    訊地址或居所，亦為異議人所不爭執，且本件裁決書於95年
    10 月24 日寄存於三重四支局後，異議人旋即於95年10月27
    日向處分機關提出申訴，復有交通部公路總局臺北區監理所
    蘆洲監理站送達證書、交通違規陳述意見及查詢單各1 紙在
    卷可佐，足見異議人仍時有返回上開戶籍地址，而無廢止上
    開戶籍址為住所之意思甚明，縱認異議人另有居住於臺北縣
    三重市○○街198 號之事實屬實，亦不影響上開戶籍址仍係
    異議人住所之事實，原舉發機關對該戶籍址為送達，自屬合
    法。
五、從而，本件異議人前開違規事證已足堪認定。則原處分機關
    依據前揭道路交通管理處罰條例第45條第13款、第63條第1
    項第1 款之規定，裁處異議人罰鍰新臺幣1 千8 百元，並記
    違規點數1 點，核無違誤。本件異議人之異議為無理由，應
    予駁回。
據上論斷，應依道路交通案件處理辦法第19條，裁定如主文。
中    華    民    國    95    年    12    月    13    日
                        交通法庭法  官    曾淑娟
如不服本裁定應於送達後5日內向本院提出抗告狀
以上正本證明與原本無異。
                                書記官    郭宇修
中    華    民    國    95    年    12    月    13    日


司法院資訊處製作；財團法人民間司法改革基金會備份。
